臺灣桃園地方法院刑事判決　　　　　　　 110年度訴字第12號
公　訴　人　臺灣桃園地方檢察署檢察官
被　　　告　葉宇森



選任辯護人　陳明政律師
上列被告因違反毒品危害防制條例案件，經檢察官提起公訴（10
9 年度偵字第30382 號），本院判決如下：
    主  文
葉宇森共同犯販賣第二級毒品而混合二種以上之毒品未遂罪，處
有期徒刑壹年陸月。緩刑伍年，緩刑期間付保護管束，並應於本
判決確定日起肆年內，向檢察官指定之政府機關、政府機構、行
政法人、社區或其他符合公益目的之機構或團體，提供貳佰小時
之義務勞務，及接受法治教育肆場次。
扣案如附表編號一所示之物沒收銷燬；如附表編號二、三所示之
物沒收。
    事  實
一、葉宇森知悉甲基安非他命屬毒品危害防制條例第2 條第2 項
    第2 款所列管之第二級毒品，不得持有、販賣；亦知悉愷他
    命、4-甲基甲基卡西酮（4-methylmethcathinone 、Mephed
    rone、4-MMC ）屬同條例第2 項第3 款所列管之第三級毒品
    、硝西泮則屬同例第2 條第2 項第4 款所列管之第四級毒品
    ，均不得販賣，仍與「小豪」（真實姓名、年級詳卷，現由
    檢察官偵查中，不宜於公開判決記載其真實姓名）基於販賣
    混合第二級毒品甲基安非他命、第三級毒品4-甲基甲基卡西
    酮、第四級毒品硝西泮之二種以上毒品咖啡包、販賣第三級
    毒品以營利之犯意聯絡，於民國109 年9 月間在桃園市中壢
    區凱悅KTV 內，與「小豪」談妥由「小豪」提供毒品、葉宇
    森則前往交貨之方式共同販賣毒品，謀議既定，「小豪」即
    持手機發送販毒廣告簡訊予不特定人。嗣於109 年9 月22日
    ，桃園市政府警察局桃園分局青溪派出所警員黃奕慶接獲民
    眾匿名檢舉上開販毒簡訊，遂佯裝購毒者撥打前述販毒簡訊
    中提及之聯絡電話與「小豪」聯繫購毒事宜，雙方並約定在
    桃園市○○區○○○路000 號前碰面交易。後於同日下午4
    時20分許，葉宇森依「小豪」指示駕駛車牌號碼000-0000號
    自用小客車到達上開交易地點，待喬裝警員上車後，即於車
    內與喬裝警員達成以新臺幣（下同）5,000 元販賣愷他命2
    包、以6,300 元販賣含第二級毒品甲基安非他命、第三級毒
    品4-甲基甲基卡西酮、第四級毒品硝西泮成分之毒品咖啡包
    12包之交易內容。待葉宇森當場交付愷他命2 包及含第二級
    毒品甲基安非他命、第三級毒品4-甲基甲基卡西酮、第四級
    毒品硝西泮成分之毒品咖啡包12包予喬裝員警後，經喬裝員
    警當場表明身分逮捕而未遂，並扣得如附表所示之物（至喬
    裝員警交付葉宇森之購毒款項12,000元，業經發還黃奕慶）
    。
二、案經桃園市政府警察局桃園分局報告臺灣桃園地方檢察署檢
    察官偵查起訴。
    理  由
壹、程序方面
一、本判決下列所引用被告葉宇森以外之人於審判外之陳述（含
    書面陳述），被告及辯護人於本院準備程序中對上開陳述之
    證據能力均表示沒有意見等語（見本院110 年度訴字第12號
    卷，下稱本院卷，第97頁），而檢察官迄於言詞辯論終結前
    亦未就證據能力部分聲明異議，本院審酌上開證據資料作成
    時之情況，尚無違法、不當或顯不可信之情況，認以之作為
    證據應屬適當，依刑事訴訟法第159 條之5 規定，應認前揭
    供述證據均有證據能力。
二、本判決以下所引用之非供述證據，均與本件事實具有自然關
    聯性，且核屬書證、物證性質，又查無事證足認有違背法定
    程序或經偽造、變造所取得等證據排除之情事，復經本院依
    刑事訴訟法第164 條、第165 條踐行物證、書證之調查程序
    ，況檢察官、被告及其辯護人對此部分之證據能力亦均不爭
    執，是堪認均具有證據能力。
貳、實體方面
一、認定犯罪事實所憑之證據及理由：
  ㈠上揭事實，業據被告於警詢、偵查及本院審理中坦承不諱，
    並有員警職務報告、現場錄音譯文、證物認領保管單、現場
    照片及手機翻拍照片、監視錄影畫面擷取圖片、桃園分局青
    溪派出所扣押筆錄暨扣押物品目錄表所載之扣押物等可以佐
    證（見臺灣桃園地方檢察署109 年度偵字第30382 號卷，下
    稱偵卷，第33至37頁、第51至55頁、第61至73頁）。又扣案
    如附表編號1 所示之咖啡包經送鑑定後，檢出微量之第二級
    毒品甲基安非他命、第三級毒品4-甲基甲卡西酮及微量之第
    四毒品硝西泮成分；扣案如附表編號2 所示之物經送驗後，
    則檢出第三級毒品愷他命成分等節（各自檢出成分詳附表編
    號1 、2 之「說明」欄所載），分別有內政部警政署刑事警
    察局109 年11月18日刑鑑字第1000000000號鑑定書、交通部
    民用航空局航空醫務中心航藥鑑字第0000000 號毒品鑑定書
    附卷可稽（見偵卷第119 頁、第121 至122 頁），堪認被告
    販賣如附表編號1 、2 所示之物，確含有第二級、第三級、
    第四級毒品成分，亦足認被告此部分任意性自白與事實相符
    ，而可採信。
  ㈡按我國法令對販賣毒品者臨以嚴刑，惟毒品仍無法禁絕，其
    原因實乃販賣毒品存有巨額之利潤可圖，故販賣毒品者，如
    非為巨額利潤，必不冒此重刑之險，是以有償交易毒品者，
    除非另有反證證明其出於非圖利之意思而為，概皆可認其係
    出於營利之意而為（最高法院93年度台上字第1651號、87年
    度台上字第3164號判決意旨參照）。被告本次販賣如附表編
    號1 、2 所示之毒品予員警乃屬有償交易，而考量第二級、
    第三級、第四級毒品均為法令嚴禁查緝之對象，且販賣行為
    更事涉重典，苟無利潤可圖，被告實無甘冒重典，輕易將所
    持有之毒品無償轉讓他人之可能。況被告已於本院審理中供
    稱：原本伊有欠「小豪」錢，「小豪」說用抵債之方式給伊
    報酬等語（見本院卷第48頁），應堪認被告主觀上係基於營
    利之意圖而為本案販賣毒品之犯行。
  ㈢綜上，本件事證已臻明確，被告犯行已堪認定，應依法論科
    。
二、論罪科刑：
  ㈠按刑法上所謂陷害教唆，係指行為人原無犯罪之意思，純因
    因具有司法警察權者之設計誘陷，以唆使其萌生犯意，待其
    形式上符合著手於犯罪行為之實行時，再予逮捕者而言。此
    種「陷害教唆」，因行為人原無犯罪之意思，具有司法警察
    權者復伺機逮捕，係以不正當手段入人於罪，尚難遽認被陷
    害教唆者成立犯罪。至於刑事偵查技術上所謂之「釣魚」者
    ，則指對於原已犯罪或具有犯罪故意之人，司法警察於獲悉
    後為取得證據，以設計引誘之方式，佯與之為對合行為，使
    其暴露犯罪事證，待其著手於犯罪行為之實行時，予以逮捕
    、偵辦者而言。後者因犯罪行為人主觀上原即有犯罪之意思
    ，倘客觀上又已著手於犯罪行為之實行時，自得成立未遂犯
    ，與「陷害教唆」情形迥然有別（最高法院101 年度台上字
    第3253號判決意旨參照）。又按刑法上關於販賣罪，祇要被
    告本身原有販賣之故意，且已著手於販賣行為之實行，即應
    分別情形論以販賣既遂或未遂。倘對造無買受之真意，為協
    助警察辦案、非法奪取買賣標的物或為其他目的而佯稱購買
    ，雖事實上不能真正完成買賣，但被告原來既有販賣之故意
    ，且已著手於販賣行為，仍應論以販賣罪之未遂犯（最高法
    院102 年度台上字第373 號判決意旨可供參考）。本案係警
    員黃奕慶接獲民眾檢舉而知悉「小豪」所發送之販毒簡訊，
    進而聯繫「小豪」洽談毒品交易之時間、地點，後由被告攜
    帶附表編號1 、2 所示之毒品咖啡包、愷他命前往交易地點
    ，後為警查獲等節，已如前述，足見被告本即有販賣毒品之
    故意，且已著手實行販賣之行為，然因警員為辦案所需而無
    購買毒品之真意，致不能真正完成販賣行為，而屬未遂。
  ㈡按甲基安非他命係毒品危害防制條例第2 條第2 項第2 款列
    管之第二級毒品，不得持有、販賣；愷他命、4-甲基甲基卡
    西酮均係同條例第2 條第2 項第3 款所列管之第三級毒品；
    硝西泮則係同條例2 條第2 項第4 款列管之第四級毒品，均
    不得販賣。又毒品危害防制條例於109 年1 月15日修正公布
    增訂毒品危害防制條例第9 條第3 項「犯前5 條之罪（包括
    同條例第4 條至第8 條之罪）而混合二種以上之毒品者，適
    用其中最高級別毒品之法定刑，並加重其刑至二分之一」（
    於同年7 月15日施行），該條項所稱之「混合」，係指將二
    種以上之毒品摻雜調合，無從區分而言（如置於同一包裝）
    。考其立法目的，係因目前毒品查緝實務，施用混合毒品之
    型態日益繁多，且因混合毒品之成分複雜，施用後所造成之
    危險性及致死率均高於施用單一種類者，為加強遏止混合毒
    品之擴散，爰增定犯毒品危害防制條例第4 條至第8 條之罪
    ，而有混合二種以上毒品之情形者，加重其刑至二分之一。
    此規定係就犯罪類型變更之個別犯罪行為予以加重，當屬刑
    法分則加重之性質而成為另一獨立之罪。本案被告販賣如附
    表1 所示之毒品咖啡包，經鑑定含有前述之第二級、第三級
    及第四級毒品成分，係同一包裝內摻雜調合有二種以上之毒
    品，自屬該條項所稱之混合二種以上毒品。
  ㈢是核被告所為，係犯毒品危害防制條例第9 條第3 項、第4
    條第6 項、第2 項之販賣第二級毒品而混合二種以上毒品未
    遂罪、同條例第9 條第3 項、第4 條第6 項、第3 項之販賣
    第三級毒品而混合二種以上毒品未遂罪、同條例第9 條第3
    項、第4 條第6 項、第4 項之販賣第四級毒品而混合二種以
    上毒品未遂罪（販賣附表編號1 所示毒品咖啡包部分）、同
    條例第4 條第6 項、第3 項之販賣第三級毒品未遂罪（販賣
    附表編號2 所示愷他命部分）。被告為販賣而持有第二級毒
    品之低度行為販賣之高度行為所吸收，不另論罪。又本案並
    無事證可認被告持有之第三級、第四級毒品純質淨重分別已
    達5 公克以上，此部分尚無成立刑事犯罪，自不生持有第三
    級、第四級毒品之低度行為為販賣之高度行為所吸收之問題
    ，附此說明。
  ㈣被告就上開犯行，與「小豪」具有犯意聯絡及行為分擔，應
    論以共同正犯。又被告以一販賣行為同時觸犯上開罪名，為
    想像競合犯，應依刑法第55條規定，從一重論以販賣第二級
    毒品而混合二種以上毒品未遂罪處斷。公訴意旨就被告販賣
    附表編號1 所示毒品咖啡包部分，雖漏未論及係構成毒品危
    害防制條例第9 條第3 項之罪，惟起訴之基本社會事實相同
    ，且經本院當庭告知被告亦可能涉犯上開罪名（見本院卷第
    164 頁），而予被告、辯護人答辯之機會，應足保障其防禦
    權，爰依刑事訴訟法第300 條規定，變更起訴法條。
  ㈤刑之加重、減輕：
  ⒈被告販賣第二級毒品而混合二種以上之毒品，應依毒品危害
    防制條例第9 條第3 項規定，依販賣第二級毒品之法定刑加
    重其刑（惟最高本刑無期徒刑部分不再加重）。
  ⒉被告客觀上已著手於販賣行為之實行，惟因佯裝購毒之警員
    自始不具購買真意，就本案毒品之交易無達成真實合意，為
    未遂犯，依刑法第25條第2 項規定減輕其刑。
  ⒊被告於偵查中及本院歷次審理中均自白本案販賣附表編號1
    、2 所示毒品未遂之犯行，應依毒品危害防制條例第17條第
    2 項規定，減輕其刑。
  ⒋本案依毒品危害防制條例第17條第1 項規定減輕其刑：
  ⑴按犯第4 條至第8 條、第10條或第11條之罪，供出毒品來源
    ，因而查獲其他正犯或共犯者，減輕或免除其刑，毒品危害
    防制條例第17條第1 項定有明文。又鑑於該規定早日破獲、
    落實追查以斷絕供給之規範目的，其所謂查獲，凡職司偵查
    程序之公務員因職務上之機會，或因其個人之經驗、閱歷，
    認有犯罪嫌疑，而對嫌疑人依法採取任何調查、追緝之手段
    ，足認已對其啟動偵查犯罪程序者，即屬之（最高法院101
    年台上字第1699號判決意旨參照）。
  ⑵被告為警查獲後即向員警陳述本案毒品來源「小豪」之特徵
    、聯絡資訊，並具體供陳「小豪」交付扣案毒品予其之時間
    、地點，經員警循線調閱該處監視錄影器並予被告辨識，經
    被告指認而查知「小豪」之實際身分，後員警即將「小豪」
    移送臺灣桃園地方檢察署偵辦，經該署簽分偵案調查等情，
    有桃園市政府警察局桃園分局110 年8 月28日桃警分刑字第
    1100052184號函檢附之警員職務報告；110 年10月7 日桃警
    分刑字第1100063315號檢附之109 年11月27日桃警分刑字第
    0000000000號刑事案件移送書及「小豪」之臺灣高等法院被
    告前案紀錄表附卷可參（見本院卷第104 至106 頁、第146
    至152 頁、第156 至160 頁）。足認被告為警查獲後，配合
    供出毒品來源「小豪」，使偵查機關因而查獲「小豪」實際
    身分並對之啟動偵查程序，參以上開說明，應認被告有毒品
    危害防制條例第17條第1 項規定之適用，爰依上開規定減輕
    其刑。
  ⑶被告同時有前述之加重、減輕事由，依刑法第70條、第71條
    之規定，先加重後遞減之。
  ⒌本案無刑法第59條規定之適用：
    辯護意旨雖稱：被告原本於蔬果市場工作，係因疫情經濟狀
    況不佳而遭辭退，又經「小豪」要求償還債務，方一時失慮
    而為本案犯行，惟被告遭查獲後已深知悔悟，目前已有正常
    工作。另被告母親於被告年幼時即已過世，但被告父親並未
    負擔家中經濟，故被告自幼係由祖父母扶養長大，且祖父母
    均已80多歲，現由被告獨自扶養中。請考量被告並非大盤毒
    梟，且毒品亦隨即遭員警查獲，對公眾尚未造成巨大危害，
    被告上開事由已符合顯可憫恕之情形，請再依刑法第59條酌
    減其刑等語。惟查：
  ⑴按刑法第59條所規定之酌量減輕其刑，係裁判上之減輕，必
    以犯罪之情狀可憫恕，認為宣告法定最低度之刑猶嫌過重者
    ，始有其適用；如別有法定減輕之事由，應先依法定減輕事
    由減輕其刑後，猶嫌過重時，始得為之（最高法院105 年度
    台上字第952 號判決意旨同此見解）。
  ⑵本案被告所涉販賣第二級毒品而混合二種以上毒品罪，已因
    被告行為未遂、於偵查及審理中均自白犯行及供出上游等事
    由，而適用刑法第25條第2 項、毒品危害防制條例第17條第
    2 項、第1 項等規定遞減其刑，是其法定最低刑度實已大幅
    降低。且販賣毒品之行為漫延毒害，戕人身心，為法所嚴禁
    ，被告難以諉為不知。而考量本案被告販賣之毒品雖因遭警
    員查獲而尚未流入市面，然僅係因偶然，並非必然之結果，
    其危害社會秩序及行為之惡性程度均仍非輕微，併與卷內資
    料綜合判斷，難認被告本案犯行究有何堪以憐憫之特殊事由
    ，或有何特別可原宥之處。又經以上開規定減刑後之刑度，
    亦難謂有何科以最低刑度猶嫌過重之情事。至辯護人所稱關
    於被告之經濟、生活狀況及犯罪動機、犯後態度等情事，已
    經本院審酌上開情狀後而於法定刑度內量定其刑（詳後述）
    ，是辯護意旨此部分所指，難認有據，本案無刑法第59條規
    定減刑之適用。
  ㈥本院審酌被告應知毒品戕害人之身心健康，且危害社會秩序
    ，仍漠視毒品之危害性，為圖償還債務而與「小豪」共同為
    本案販賣毒品行為，若其所為既遂，勢必助長毒品流通，應
    予非難；惟衡酌被告坦承犯行不諱，且積極配合員警查緝「
    小豪」之犯後態度，並考量其本案販賣毒品之種類、數量及
    犯行幸為警及時查獲所生之危害程度；復兼衡其犯罪之動機
    、目的、手段、情節，及其自陳大學肄業之智識程度、本案
    行為時無業之生活經濟狀況（見本院卷第175 頁）等一切情
    狀，量處如主文所示之刑。
  ㈦緩刑之宣告：
  ⒈被告前未曾因故意犯罪受有期徒刑以上刑之宣告，此有臺灣
    高等法院被告前案紀錄表附卷足按（見本院卷第17頁），其
    因一時失慮，致罹刑典，惟犯後已坦承犯行，復正值青壯，
    日後仍有可為，倘令其入監服刑，恐未收教化之效，先受與
    社會隔絕之害，是本院審酌上情，認其經此次偵查、審理程
    序及科刑之教訓後，當知所警惕，是對其所宣告之刑，以暫
    不執行為適當，爰依刑法第74條第1 項第1 款規定，併予宣
    告緩刑5 年，以啟自新。
  ⒉惟為使被告能從本案記取教訓，強化其法治觀念，俾於緩刑
    期內能深知警惕，避免再度犯罪，爰依刑法第74條第2 項第
    5 款、第8 項規定，命被告應於本判決確定日起之4 年內，
    向指定之政府機關、政府機構、行政法人、社區或其他符合
    公益目的之機構或團體提供如200 小時之義務勞務，及接受
    法治教育4 場次，併依刑法第93條第1 項第2 款之規定，諭
    知於緩刑期間付保護管束，以觀後效。若被告不履行上開負
    擔，且情節重大足認原宣告之緩刑難收其預期效果，而有執
    行刑罰之必要者，依刑法第75條之1 第1 項第4 款規定，得
    撤銷其緩刑宣告，併予說明。
三、沒收部分：
  ㈠扣案如附表編號1 所示之毒品咖啡包，經鑑定檢出前述之第
    二級毒品甲基非他命、第三級毒品4-甲基甲基卡西酮及第四
    級毒品硝西泮成分，屬查獲之第二級毒品，除鑑驗用罄之部
    分外，應依毒品危害防制條例第18條1 項規定宣告沒收銷燬
    。另盛裝上開毒品之各該包裝袋，因沾附有盛裝之毒品而難
    以析離，且無析離之必要與實益，應將各該包裝袋整體視為
    第二級毒品，一併宣告沒收銷燬。
  ㈡扣案如附表編號2 所示之物經鑑驗檢出第三級毒品愷他命成
    分乙節，亦如前述，足見附表編號2 所示之物屬違禁物，爰
    依刑法第38條第1 項之規定宣告沒收。另盛裝上開毒品之各
    該包裝袋，因沾附有該盛裝之毒品而難以完全析離，復無析
    離之必要與實益，亦應當整體視為毒品宣告沒收；至鑑驗耗
    盡之毒品已滅失，自無庸再宣告沒收。
  ㈢扣案如附表編號3 所示之手機1 支（含門號0000000000號SI
    M 卡1 張），為被告所有並供其與「小豪」聯繫本案販賣毒
    品事宜所用等節，業據被告供述明確（見本院卷第48頁、第
    166 頁），爰依毒品危害防制條例第19條第1 項之規定，不
    問屬於犯罪行為人與否，宣告沒收。
據上論斷，應依刑事訴訟法第299 條第1 項前段、第300 條，毒
品危害防制條例第4 條第6 項、第2 項、第3 項、第4 項、第9
條第3 項、第17條第1 項、第2 項、第18條第1 項、第19條第1
項，刑法第11條、第28條、第55條、第25條第2 項、第74條第1
項第1 款、第2 項第5 款、第8 款、第93條第1 項第2 款、第38
條第1 項，判決如主文。
本案經檢察官陳映妏提起公訴，檢察官劉哲名到庭執行職務。
中    華    民    國   110    年    11    月    5     日
                  刑事第四庭    審判長法  官  黃柏嘉
                                      法  官  張家豪
                                      法  官  陳韋如
以上正本證明與原本無異。
如不服本判決應於收受判決後20日內向本院提出上訴書狀，並應
敘述具體理由。其未敘述上訴理由者，應於上訴期間屆滿後20日
內向本院補提理由書(均須按他造當事人之人數附繕本)「切勿逕
送上級法院」。
                                      書記官  鄭志鵬
中    華    民    國   110    年    11    月    5     日
附錄本案論罪科刑法條全文
毒品危害防制條例第4 條
製造、運輸、販賣第一級毒品者，處死刑或無期徒刑；處無期徒
刑者，得併科新臺幣三千萬元以下罰金。
製造、運輸、販賣第二級毒品者，處無期徒刑或十年以上有期徒
刑，得併科新臺幣一千五百萬元以下罰金。
製造、運輸、販賣第三級毒品者，處七年以上有期徒刑，得併科
新臺幣一千萬元以下罰金。
製造、運輸、販賣第四級毒品者，處五年以上十二年以下有期徒
刑，得併科新臺幣五百萬元以下罰金。
製造、運輸、販賣專供製造或施用毒品之器具者，處一年以上七
年以下有期徒刑，得併科新臺幣一百五十萬元以下罰金。
前五項之未遂犯罰之。
毒品危害防制條例第9 條
成年人對未成年人販賣毒品或犯前三條之罪者，依各該條項規定
加重其刑至二分之一。
明知為懷胎婦女而對之販賣毒品或犯前三條之罪者，亦同。
犯前五條之罪而混合二種以上之毒品者，適用其中最高級別毒品
之法定刑，並加重其刑至二分之一。
　
　
附表：
┌──┬───────┬───┬───────────┬──────┐
│編號│     項目     │ 數量 │         說明         │    備註    │
├──┼───────┼───┼───────────┼──────┤
│ 1  │毒品咖啡包    │12包  │①驗前毛重86.56 公克，│參內政部警政│
│    │（含各包裝袋）│      │  驗前淨重73.24 公克，│署刑事警察局│
│    │              │      │  取1.37公克鑑定用罄，│109 年11月18│
│    │              │      │  驗餘毛重85.19 公克。│日刑鑑字第10│
│    │              │      │②檢出微量第二級毒品甲│00000000號鑑│
│    │              │      │  基安非他命、第三級毒│定書（見偵卷│
│    │              │      │  品4-甲基甲卡西酮、微│第121 至122 │
│    │              │      │  量第四級毒品硝西泮成│頁）        │
│    │              │      │  分。                │            │
│    │              │      │③第三級毒品4-甲基甲卡│            │
│    │              │      │  西酮之驗前總純質淨重│            │
│    │              │      │  約1.46公克。        │            │
├──┼───────┼───┼───────────┼──────┤
│ 2  │愷他命（含各包│2包   │①驗前毛重2.1950公克，│交通部民用航│
│    │裝袋）        │      │  驗前淨重1.6720公克，│空局航空醫務│
│    │              │      │  取0.0005公克鑑定，驗│中心航藥鑑字│
│    │              │      │  餘毛重2.1945公克。  │第0000000 號│
│    │              │      │②檢出第三級毒品愷他命│毒品鑑定書（│
│    │              │      │  成分。              │見偵卷第119 │
│    │              │      │                      │頁）        │
├──┼───────┼───┼───────────┼──────┤
│ 3  │iPhone 手機   │1支   │供被告與「小豪」聯繫本│            │
│    │（含門號090386│      │案販賣毒品事宜之用。  │            │
│    │187 號SIM 卡1 │      │                      │            │
│    │張、IMEI：3540│      │                      │            │
│    │00000000000 號│      │                      │            │
│    │）            │      │                      │            │
│    │              │      │                      │            │
└──┴───────┴───┴───────────┴──────┘